---
title: "analisis-preliminar"
author: "Kevin Carrasco"
date: "26-01-2021"
output: html_document
---

```{r}
pacman::p_load(stargazer, dplyr, ggplot2, sjmisc, car, sjlabelled, haven,
               sjPlot, summarytools, kableExtra, corrplot, coefplot, ltm, polycor,
               psych, lme4, ppcor)
```

# Cargar base desde github
```{r}

load(url("https://raw.githubusercontent.com/damiranda/tolerance/main/input/data-proc/data.rda?token=AOPGEXB7R7A7CZ2PC2PZOO3ACC5TQ"))

```
# Descriptivos
## Igualdad de género estudiantes
```{r}
#Seleccionar variables
est_igualdad=data %>% dplyr::select(Igualdad1.est, Igualdad2.est, Igualdad3.est, Igualdad4.est, Igualdad5.est, Igualdad6.est, Igualdad7.est, Igualdad8.est, Igualdad9.est) %>% as.data.frame()
# Cambiar etiquetas
est_igualdad$Igualdad1.est <- set_label(x = est_igualdad$Igualdad1.est, label = "Hombres y mujeres deberían tener las mismas oportunidades de participar en el gobierno")
est_igualdad$Igualdad2.est <- set_label(x = est_igualdad$Igualdad2.est, label = "La primera prioridad de las mujeres debería ser criar hijos")
est_igualdad$Igualdad3.est <- set_label(x = est_igualdad$Igualdad3.est, label = "Mujeres deberían permanecer alejadas de la política")
est_igualdad$Igualdad4.est <- set_label(x = est_igualdad$Igualdad4.est, label = "Hombres deberían tener más derecho a un trabajo que mujeres")
est_igualdad$Igualdad5.est <- set_label(x = est_igualdad$Igualdad5.est, label = "Hombres y mujeres deberían recibir el mismo pago cuando hacen los mismos trabajos")
est_igualdad$Igualdad6.est <- set_label(x = est_igualdad$Igualdad6.est, label = "Hombres están mejor preparados para ser líderes políticos que mujeres")
est_igualdad$Igualdad7.est <- set_label(x = est_igualdad$Igualdad7.est, label = "Hombres y mujeres deberían tener los mismos derechos en todos los aspectos")
est_igualdad$Igualdad8.est <- set_label(x = est_igualdad$Igualdad8.est, label = "El rol más importante de una mujer es cuidar su hogar y cocinar para su familia")
est_igualdad$Igualdad9.est <- set_label(x = est_igualdad$Igualdad9.est, label = "Hombres deben tener última palabra sobre decisiones del hogar")
#Crear gráfico
graf_igualdad_est <- plot_likert(est_igualdad,
  groups = NULL,
  groups.titles = "auto",
  title = "Existen diferentes visiones sobre el papel de las mujeres y los hombres en la sociedad. ¿Cuán de acuerdo o en desacuerdo estás con las siguientes afirmaciones?",
  legend.labels = c("Muy en desacuerdo", "En desacuerdo", "De acuerdo", "Muy de acuerdo"),
  axis.titles = NULL,
  axis.labels = NULL,
  catcount = 4,
  cat.neutral = NULL,
  sort.frq = "neg.asc",
  weight.by = data$pond_estudiante_reg_dep_tens,
  title.wtd.suffix = NULL,
  wrap.title = 50,
  wrap.labels = 36,
  wrap.legend.title = 30,
  wrap.legend.labels = 13,
  geom.size = 0.8,
  geom.colors ="PuBu",
  cat.neutral.color = "grey70",
  intercept.line.color = "grey50",
  reverse.colors = FALSE,
  values = "show",
  show.n = F,
  show.legend = TRUE,
  show.prc.sign = F,
  grid.range = 1,
  grid.breaks = 0.5,
  expand.grid = FALSE,
  digits = 0,
  reverse.scale = FALSE,
  coord.flip = TRUE,
  sort.groups = TRUE,
  legend.pos = "bottom",
  rel_heights = 1,
  group.legend.options = list(nrow = NULL, byrow = TRUE),
  cowplot.options = list(label_x = 0.01, hjust = 0, align = "v"))
graf_igualdad_est
#Guardar gráfico
ggsave(graf_igualdad_est, file = "../output/igualdad de genero estudiantes.png",device = "png",width = 20,height = 13,dpi = "retina",units = "cm")
```
## Igualdad de género apoderados
```{r}
#Seleccionar variables
apod_igualdad=data %>% dplyr::select(Igualdad1.pad, Igualdad2.pad, Igualdad3.pad, Igualdad4.pad, Igualdad5.pad, Igualdad6.pad, Igualdad7.pad, Igualdad8.pad, Igualdad9.pad) %>% as.data.frame()
# Cambiar etiquetas
apod_igualdad$Igualdad1.pad <- set_label(x = apod_igualdad$Igualdad1.pad, label = "Hombres y mujeres deberían tener las mismas oportunidades de participar en el gobierno")
apod_igualdad$Igualdad2.pad <- set_label(x = apod_igualdad$Igualdad2.pad, label = "La primera prioridad de las mujeres debería ser criar hijos")
apod_igualdad$Igualdad3.pad <- set_label(x = apod_igualdad$Igualdad3.pad, label = "Mujeres deberían permanecer alejadas de la política")
apod_igualdad$Igualdad4.pad <- set_label(x = apod_igualdad$Igualdad4.pad, label = "Hombres deberían tener más derecho a un trabajo que mujeres")
apod_igualdad$Igualdad5.pad <- set_label(x = apod_igualdad$Igualdad5.pad, label = "Hombres y mujeres deberían recibir el mismo pago cuando hacen los mismos trabajos")
apod_igualdad$Igualdad6.pad <- set_label(x = apod_igualdad$Igualdad6.pad, label = "Hombres están mejor preparados para ser líderes políticos que mujeres")
apod_igualdad$Igualdad7.pad <- set_label(x = apod_igualdad$Igualdad7.pad, label = "Hombres y mujeres deberían tener los mismos derechos en todos los aspectos")
apod_igualdad$Igualdad8.pad <- set_label(x = apod_igualdad$Igualdad8.pad, label = "El rol más importante de una mujer es cuidar su hogar y cocinar para su familia")
apod_igualdad$Igualdad9.pad <- set_label(x = apod_igualdad$Igualdad9.pad, label = "Hombres deben tener última palabra sobre decisiones del hogar")
# Crear Gráfico
graf_igualdad_apod <- plot_likert(apod_igualdad,
  groups = NULL,
  groups.titles = "auto",
  title = "Existen diferentes visiones sobre el papel de las mujeres y los hombres en la sociedad. ¿Cuán de acuerdo o en desacuerdo estás con las siguientes afirmaciones",
  legend.labels = c("Muy en desacuerdo", "En desacuerdo", "De acuerdo", "Muy de acuerdo"),
  axis.titles = NULL,
  axis.labels = NULL,
  catcount = 4,
  cat.neutral = NULL,
  sort.frq = "neg.asc",
  weight.by = data$pond_apoderado_reg_dep_tens,
  title.wtd.suffix = NULL,
  wrap.title = 50,
  wrap.labels = 36,
  wrap.legend.title = 30,
  wrap.legend.labels = 13,
  geom.size = 0.8,
  geom.colors ="PuBu",
  cat.neutral.color = "grey70",
  intercept.line.color = "grey50",
  reverse.colors = FALSE,
  values = "show",
  show.n = F,
  show.legend = TRUE,
  show.prc.sign = F,
  grid.range = 1,
  grid.breaks = 0.5,
  expand.grid = FALSE,
  digits = 0,
  reverse.scale = FALSE,
  coord.flip = TRUE,
  sort.groups = TRUE,
  legend.pos = "bottom",
  rel_heights = 1,
  group.legend.options = list(nrow = NULL, byrow = TRUE),
  cowplot.options = list(label_x = 0.01, hjust = 0, align = "v"))
graf_igualdad_apod
# Guardar gráfico
ggsave(graf_igualdad_apod, file = "../output/igualdad de genero apoderados.png",device = "png",width = 20,height = 13,dpi = "retina",units = "cm")
```
## Perceción de aula abierta a la discusión estudiantes
```{r}
#Seleccionar variables
est_apdis=data %>% dplyr::select(Ap_discusion1, Ap_discusion2, Ap_discusion3, Ap_discusion4, Ap_discusion5, Ap_discusion6, Ap_discusion7) %>% as.data.frame()
# Cambiar etiquetas
est_apdis$Ap_discusion1 <- set_label(x = est_apdis$Ap_discusion1, label = "Los estudiantes pueden manifestar abiertamente su desacuerdo con sus profesores(as)")
est_apdis$Ap_discusion2 <- set_label(x = est_apdis$Ap_discusion2, label = "Los(as) profesores(as) estimulan a los estudiantes a expresar sus opiniones")
est_apdis$Ap_discusion3 <- set_label(x = est_apdis$Ap_discusion3, label = "Los estudiantes plantean hechos políticos de actualidad para ser discutidos en clases")
est_apdis$Ap_discusion4 <- set_label(x = est_apdis$Ap_discusion4, label = "Los estudiantes expresan sus opiniones en clases, aun cuando sean distintas a las de los demás")
est_apdis$Ap_discusion5 <- set_label(x = est_apdis$Ap_discusion5, label = "Los(as) profesores(as) estimulan a los estudiantes a conversar los temas con gente que opina distinto")
est_apdis$Ap_discusion6 <- set_label(x = est_apdis$Ap_discusion6, label = "Los(as) profesores(as) exponen los temas desde distintos puntos de vista al explicarlos en clases")
est_apdis$Ap_discusion7 <- set_label(x = est_apdis$Ap_discusion7, label = "Los(as) profesores(as) fomentan la reflexión y la crítica")
# Crear Gráfico
graf_est_apdis <- plot_likert(est_apdis,
  groups = NULL,
  groups.titles = "auto",
  title = "Cuando se discuten temas políticos y sociales durante las clases, ¿Con qué frecuencia suceden las siguientes situaciones?",
  legend.labels = c("Nunca", "Casi nunca", "A veces", "Siempre"),
  axis.titles = NULL,
  axis.labels = NULL,
  catcount = 4,
  cat.neutral = NULL,
  sort.frq = "neg.asc",
  weight.by = data$pond_estudiante_reg_dep_tens,
  title.wtd.suffix = NULL,
  wrap.title = 50,
  wrap.labels = 36,
  wrap.legend.title = 30,
  wrap.legend.labels = 13,
  geom.size = 0.8,
  geom.colors ="PuBu",
  cat.neutral.color = "grey70",
  intercept.line.color = "grey50",
  reverse.colors = FALSE,
  values = "show",
  show.n = F,
  show.legend = TRUE,
  show.prc.sign = F,
  grid.range = 1,
  grid.breaks = 0.5,
  expand.grid = FALSE,
  digits = 0,
  reverse.scale = FALSE,
  coord.flip = TRUE,
  sort.groups = TRUE,
  legend.pos = "bottom",
  rel_heights = 1,
  group.legend.options = list(nrow = NULL, byrow = TRUE),
  cowplot.options = list(label_x = 0.01, hjust = 0, align = "v"))
graf_est_apdis
ggsave(graf_est_apdis, file = "../output/percepcion apertura a la discusion estudiantes.png",device = "png",width = 20,height = 13,dpi = "retina",units = "cm")
```
## Otros descriptivos
```{r}
view(dfSummary(dplyr::select(data, Sexo, Ed_madre, Ed_padre, Ed_padres, Educacion, Libros_est, Libros_apod, Ingresos), headings=FALSE))

#file="../output/descriptivos recursos de la familia.png"
```
# Correlaciones
## Igualdad de género estudiantes
```{r}
corrplot.mixed(cor(dplyr::select(data,Igualdad1.est, Igualdad2.est, Igualdad3.est, Igualdad4.est, Igualdad5.est, Igualdad6.est, Igualdad7.est, Igualdad8.est, Igualdad9.est),
                   use = "complete.obs"))
```
## Correlaciones puntuaciones factoriales estudiantes
```{r}
corrplot.mixed(cor(dplyr::select(data, igualdad.est, esp_publico.est, esp_privado.est),
                   use = "complete.obs"))
```
## Igualdad de género apoderados
```{r}
corrplot.mixed(cor(dplyr::select(data,Igualdad1.pad, Igualdad2.pad, Igualdad3.pad, Igualdad4.pad, Igualdad5.pad, Igualdad6.pad, Igualdad7.pad, Igualdad8.pad, Igualdad9.pad),
                   use = "complete.obs"))
```
## Correlaciones puntuaciones factoriales apoderados
```{r}
corrplot.mixed(cor(dplyr::select(data, igualdad.pad, esp_publico.pad, esp_privado.pad),
                   use = "complete.obs"))
```
## Educación padres (estudiantes y apoderados) con corrplot spearman
```{r}

corrplot.mixed(cor(dplyr::select(data,Ed_madre, Ed_padre, Ed_padres, Educacion),
                   use = "complete.obs", method="spearman"))

```

## Educación padres (estudiantes y apoderados) con polychoric de psych
```{r}
educ=data %>% dplyr::select("Educ. madre"=Ed_madre, "Educ. padre"=Ed_padre, "Educ padres"=Ed_padres, "Educación padres"=Educacion) %>% as.data.frame()
polychoric(educ,smooth=TRUE,global=TRUE,polycor=FALSE, ML = FALSE,
       std.err=FALSE,weight=NULL,progress=TRUE,na.rm=TRUE, delete=TRUE)
```

## Igualdad de género y sexo
```{r}
# level = 1 es la categoría de referencia, en este caso mujer (1)
biserial.cor(data$igualdad.est,data$Sexo, use = c("complete.obs"), level = 1) 

biserial.cor(data$esp_publico.est,data$Sexo, use = c("complete.obs"), level = 1)

biserial.cor(data$esp_privado.est,data$Sexo, use = c("complete.obs"), level = 1)
```

## Tabla correlaciones biseriales igualdad de género y sexo

| Variable                                     	| Sexo  	|
|----------------------------------------------	|-------	|
| Igualdad de derechos entre hombres y mujeres 	| -0.16 	|
| Distribución de poder en el espacio público  	| 0.21  	|
| Distribución de poder en el espacio privado  	| 0.21  	|

## Igualdad de género estudiantes y recursos de la familia
```{r}
corrplot.mixed(cor(dplyr::select(data, igualdad.est, esp_publico.est, esp_privado.est, Ed_padres, Educacion, Libros_est, Libros_apod, Ingresos),
                   use = "complete.obs"))
```

## Igualdad de género estudiantes y apoderados (puntuaciones factoriales)
```{r}
corrplot.mixed(cor(dplyr::select(data, igualdad.est, esp_publico.est, esp_privado.est, igualdad.pad, esp_publico.pad, esp_privado.pad),
                   use = "complete.obs"))
```
## Igualdad de género apoderados y recursos de la familia
```{r}
corrplot.mixed(cor(dplyr::select(data, igualdad.pad, esp_publico.pad, esp_privado.pad, Ed_padres, Educacion, Libros_est, Libros_apod, Ingresos),
                   use = "complete.obs"))
```
## Correlación parcial entre igualdad de género estudiantes, apoderados y recursos de la familia
```{r}
#Primero correlación directa
cor(dplyr::select(data, igualdad.est, Ed_padres), use = "complete.obs")
```

```{r}
# después correlación parcializada
partial.r(data=data, x=c("igualdad.est","Ed_padres"), y="igualdad.pad")

```
## Igualdad de género estudiantes, Apertura a la discusion en el aula Y proporción de niñas
```{r}
corrplot.mixed(cor(dplyr::select(data, igualdad.est, esp_publico.est, esp_privado.est, ap_discusion, mean_discusion, num_fem),
                   use = "complete.obs"))
```
#Gráficos de interacciones
## Cantidad de libros en el hogar sobre igualdad de derechos moderado por apertura a la discusión
```{r}
data$igualdad.est<-sjlabelled::remove_all_labels(data$igualdad.est)
data$esp_publico.est<-sjlabelled::remove_all_labels(data$esp_publico.est)
data$esp_privado.est<-sjlabelled::remove_all_labels(data$esp_privado.est)
data$Libros_est<-sjlabelled::remove_all_labels(data$Libros_est)
data$mean_discusion<-sjlabelled::remove_all_labels(data$mean_discusion)
data$Ingresos<-sjlabelled::remove_all_labels(data$Ingresos)
data$Ed_padres<-sjlabelled::remove_all_labels(data$Ed_padres)


reg_igualdad_libros = lmer(igualdad.est ~ 1 + Libros_est + mean_discusion +
                   Libros_est*mean_discusion +
                   (1 + Libros_est | `RBD `), data=data)

stargazer(reg_igualdad_libros, type="text")
```
```{r}
plot_model(reg_igualdad_libros, type = "int", mdrt.values="meansd")
```
## Ingresos sobre igualdad de derechos moderado por apertura a la discusión
```{r}
reg_igualdad_ingresos = lmer(igualdad.est ~ 1 + Ingresos + mean_discusion +
                   Ingresos*mean_discusion +
                   (1 + Ingresos | `RBD `), data=data)

stargazer(reg_igualdad_ingresos, type="text")
```
```{r}
plot_model(reg_igualdad_ingresos, type = "int", mdrt.values="meansd")
```
## Educacion padres sobre igualdad de derechos moderado por apertura a la discusión

```{r}
reg_igualdad_educ = lmer(igualdad.est ~ 1 + Ed_padres + mean_discusion +
                   Ed_padres*mean_discusion +
                   (1 + Ed_padres | `RBD `), data=data)

stargazer(reg_igualdad_educ, type="text")
```
```{r}
plot_model(reg_igualdad_educ, type = "int", mdrt.values="meansd")
```
## Cantidad de libros en el hogar sobre distribucion de poder esp privado moderado por apertura a la discusión

```{r}
reg_esppriv_libros = lmer(esp_privado.est ~ 1 + Libros_est + mean_discusion +
                   Libros_est*mean_discusion +
                   (1 + Libros_est | `RBD `), data=data)

plot_model(reg_esppriv_libros, type = "int", mdrt.values="meansd")
```
## Ingresos sobre distribucion de poder esp privado moderado por apertura a la discusión

```{r}
reg_esppriv_ingresos = lmer(esp_privado.est ~ 1 + Ingresos + mean_discusion +
                    Ingresos*mean_discusion +
                   (1 + Ingresos | `RBD `), data=data)

plot_model(reg_esppriv_ingresos, type = "int", mdrt.values="meansd")
```
## Educacion padres sobre distribucion de poder esp privado moderado por apertura a la discusión

```{r}
reg_esppriv_educ = lmer(esp_privado.est ~ 1 + Ed_padres + mean_discusion +
                    Ed_padres*mean_discusion +
                   (1 + Ed_padres | `RBD `), data=data)

plot_model(reg_esppriv_educ, type = "int", mdrt.values="meansd")
```
## Cantidad de libros en el hogar sobre distribucion de poder esp publico moderado por apertura a la discusión

```{r}
reg_esppub_libros = lmer(esp_publico.est ~ 1 + Libros_est + mean_discusion +
                   Libros_est*mean_discusion +
                   (1 + Libros_est | `RBD `), data=data)

plot_model(reg_esppub_libros, type = "int", mdrt.values="meansd")
```
## Ingresos sobre distribucion de poder esp privado moderado por apertura a la discusión

```{r}
reg_esppub_ingresos = lmer(esp_publico.est ~ 1 + Ingresos + mean_discusion +
                    Ingresos*mean_discusion +
                   (1 + Ingresos | `RBD `), data=data)

plot_model(reg_esppub_ingresos, type = "int", mdrt.values="meansd")
```
## Educacion padres sobre distribucion de poder esp privado moderado por apertura a la discusión

```{r}
reg_esppub_educ = lmer(esp_publico.est ~ 1 + Ed_padres + mean_discusion +
                    Ed_padres*mean_discusion +
                   (1 + Ed_padres | `RBD `), data=data)

plot_model(reg_esppub_educ, type = "int", mdrt.values="meansd")
```
## Cantidad de libros sobre igualdad de derechos moderado por Proporción de niñas
```{r}
data$num_fem<-sjlabelled::remove_all_labels(data$num_fem)


reg_igualdad_libros2 = lmer(igualdad.est ~ 1 + Libros_est + num_fem +
                   Libros_est*num_fem +
                   (1 + Libros_est | `RBD `), data=data)

plot_model(reg_igualdad_libros2, type = "int", mdrt.values="meansd")
```
## Ingresos sobre igualdad de derechos moderado por Proporción de niñas
```{r}

reg_igualdad_ingresos2 = lmer(igualdad.est ~ 1 + Ingresos + num_fem +
                   Ingresos*num_fem +
                   (1 + Ingresos | `RBD `), data=data)

plot_model(reg_igualdad_ingresos2, type = "int", mdrt.values="meansd")
```
## Educacion padres sobre igualdad de derechos moderado por Proporción de niñas
```{r}
reg_igualdad_educ2 = lmer(igualdad.est ~ 1 + Ed_padres + num_fem +
                   Ed_padres*num_fem +
                   (1 + Ed_padres | `RBD `), data=data)

plot_model(reg_igualdad_educ2, type = "int", mdrt.values="meansd")
```
## Cantidad de libros sobre distribucion poder esp priv moderado por Proporción de niñas
```{r}
reg_esppriv_libros2 = lmer(esp_privado.est ~ 1 + Libros_est + num_fem +
                   Libros_est*num_fem +
                   (1 + Libros_est | `RBD `), data=data)

plot_model(reg_esppriv_libros2, type = "int", mdrt.values="meansd")
```
## Ingresos sobre distribucion poder esp priv moderado por Proporción de niñas
```{r}
reg_esppriv_ingresos2 = lmer(esp_privado.est ~ 1 + Ingresos + num_fem +
                   Ingresos*num_fem +
                   (1 + Ingresos | `RBD `), data=data)

plot_model(reg_esppriv_ingresos2, type = "int", mdrt.values="meansd")
```
## Educacion padres sobre distribucion poder esp priv moderado por Proporción de niñas
```{r}
reg_esppriv_educ2 = lmer(esp_privado.est ~ 1 + Ed_padres + num_fem +
                   Ed_padres*num_fem +
                   (1 + Ed_padres | `RBD `), data=data)

plot_model(reg_esppriv_educ2, type = "int", mdrt.values="meansd")
```
## Cantidad de libros sobre distribucion poder esp publico moderado por Proporción de niñas
```{r}
reg_esppub_libros2 = lmer(esp_publico.est ~ 1 + Libros_est + num_fem +
                   Libros_est*num_fem +
                   (1 + Libros_est | `RBD `), data=data)

plot_model(reg_esppub_libros2, type = "int", mdrt.values="meansd")
```
## Ingresos sobre distribucion poder esp publico moderado por Proporción de niñas
```{r}
reg_esppub_ingresos2 = lmer(esp_publico.est ~ 1 + Ingresos + num_fem +
                   Ingresos*num_fem +
                   (1 + Ingresos | `RBD `), data=data)

plot_model(reg_esppub_ingresos2, type = "int", mdrt.values="meansd")
```
## Educacion padres sobre distribucion poder esp publico moderado por Proporción de niñas
```{r}
reg_esppub_educ2 = lmer(esp_publico.est ~ 1 + Ed_padres + num_fem +
                   Ed_padres*num_fem +
                   (1 + Ed_padres | `RBD `), data=data)

plot_model(reg_esppub_educ2, type = "int", mdrt.values="meansd")
```
